【裁判字號】    90,交上易,574
【裁判日期】    900709
【裁判案由】    過失傷害
【裁判全文】
臺灣高等法院臺南分院刑事判決          九十年度交上易字第五七四號        Ｇ
      上  訴  人
      即  被  告  甲  ○  ○
右上訴人因過失傷害案件，不服臺灣臺南地方法院九十年度交易字第三九號中華民國
九十年三月一日第一審判決（起訴案號：臺灣臺南地方法院檢察署八十九年度偵字第
一三四六○號），提起上訴，本院判決如左：
      主      文
原判決撤銷。
甲○○因過失傷害人，處有期徒刑貳月，如易科罰金，以參佰元折算壹日，緩刑參年
。
      事      實
一、甲○○於民國八十九年六月十五日上午八時許，駕駛車牌號碼ＴＪ─８８３３號
    自用小客車，沿台南縣一七四號縣道由西往東方向行駛，途經該縣林鳳營橋東側
    設有閃黃燈之交叉路口時，理應注意車輛行駛時，駕駛人應注意車前狀況，隨時
    採取必要之安全措施。而依當時情形，又無不能注意之情事，竟疏於注意，仍貿
    然行駛，致撞及由乙○○所騎乘，後載丙○○，由南往北方向行駛至該處，欲橫
    越馬路未讓幹道車先行之車號ＶＲＺ─０８０號輕型機車。乙○○、丙○○因之
    人車倒地，乙○○受有左大腿、小腿骨折、頭部及右顏面裂傷等傷害；丙○○受
    有頭部外傷併臉部裂傷、左腳裂傷、多處骨折等傷害。
二、案經乙○○、丙○○訴由台南縣警察局麻豆分局報告台灣台南地方法院檢查署偵
    查起訴。
      理      由
一、訊據上訴人即被告就於右開時、地發生車禍肇事致乙○○、丙○○受傷之事實，
    自白不諱，核與告訴人乙○○、丙○○於警訊中指訴之情節相符，並有道路交通
    事故調查報告表、診斷證明書等附卷可稽。查告訴人乙○○駕駛機車，行經設有
    閃光紅燈號誌岔路口，其為支線道車未讓幹道車先行，雖為肇事主因。惟按車輛
    行經設有閃光燈號誌岔路口，應減速慢行，駕駛人應注意車前狀況，隨時採取必
    要之安全措施，道路交通安全規則第九十四條第三項、第一百零二條第一項第二
    款分別定有明文。被告駕車自應注意上述道路交通安全規定，且依當時路狀，又
    無不能注意之情形，其行經設有閃光黃燈號誌岔路口，未減速慢行，以致肇事，
    致人受傷，被告亦應有過失，為肇事次因，台灣省台南區車輛行車事故鑑定委員
    會鑑定結果，亦採上開同一意見，有該鑑定書附本院卷可稽。且被告過失駕駛行
    為，核與告訴人乙○○、丙○○之受傷間，具有相當因果關係，事證明確，被告
    過失傷害犯行，應以認定。
二、核被告因過失致告訴人受有傷害，所為係犯刑法第二百八十四條第一項前段之過
    失傷害罪。又被告一行為致告訴人二人受傷害，觸犯二相同罪名之罪，為想像競
    合犯，應從一重處斷。原審因認被告犯行罪證明確予以論科固非無見，惟查告訴
    人乙○○駕駛機車，行經設有閃光「紅燈」號誌岔路口，其為支線道車未讓幹道
    車先行，為肇事「主因」，被告駕車其行經設有閃光「黃燈」號誌岔路口，未減
    速慢行，以致肇事，為肇事「次因」，原審疏未詳查，遽予論科自有違誤，被告
    上訴意旨認量刑太重，指摘原判決不當，亦有理由，自應由本院將原判決撤銷改
    判。爰審酌被告僅為肇事之次因、犯罪所生之危害及犯罪後之態度等一切情狀，
    處如主文所示之刑，併諭知易科罰金之折算標準。又被告素行良好，前此未曾受
    有期徒刑以上刑之宣告，有本院被告全國前案紀錄表可稽，其因一時失慮，偶罹
    刑典，事後已坦承犯行，深具悔意，其雖未與被害人達成和解，惟已賠償相當損
    害（除保險費部分告訴人已領取外，並已各賠償被害人二萬五千元，有匯款單在
    卷可稽），經此刑之宣告後，應知警惕，而無再犯之虞，本院因認暫不執行其刑
    為適當，併予以宣告緩刑參年，以勵自新。
據上論斷，應依刑事訴訟法第三百六十九條第一項前段、第三百六十四條、第二百九
十九條第一項前段，刑法第二百八十四條第一項前段、第四十一條第一項前段、第五
十五條、第七十四條第一款、罰金罰鍰提高標準條例第一條前段、第二條判決如主文
。
本案經檢察官王碧霞到庭執行職務。
中    華    民    國      九十      年      七      月      九          日
                                  臺灣高等法院臺南分院刑事第四庭
                                      審判長法官  陳    義    仲
                                            法官  徐    財    福
                                            法官  宋    明    蒼
右正本證明與原本無異。
不得上訴。
                                      法院書記官  余    素    美
中    華    民    國      九十      年      七      月     十一         日
附錄法條：
刑法第二百八十四條第一項：因過失傷害人者，處六月以下有期徒刑、拘役或五百元
                          以下罰金，致重傷者，處一年以下有期徒刑、拘役或五
                          百元以下罰金。


司法院資訊處製作；財團法人民間司法改革基金會備份。
